【裁判字號】    99,聲,1
【裁判日期】    990112
【裁判案由】    聲請迴避
【裁判全文】
臺灣板橋地方法院民事裁定                 99年度聲字第1號
聲  請  人  丙○○
相  對  人  甲○○
            乙○○
上列聲請人因與相對人間請求損害賠償等事件，聲請法官迴避，
本院裁定如下：
    主  文
聲請駁回。
聲請訴訟費用由聲請人負擔。
    理  由
一、按法官曾參與該訴訟事件之前審裁判或仲裁者，應自行迴避
    ，不得執行職務，民事訴訟法第32條第7 款定有明文。又所
    謂曾參與前審之裁判，係指同一法官，就同一案件，曾參與
    下級審之裁判而言（司法院大法官會議釋字第178 號解釋參
    照）。另按民事訴訟法第33條第1 項第2 款所謂足認法官執
    行職務有偏頗之虞之情形，係指法官於訴訟之結果有利害關
    係或於當事人有親交嫌怨等客觀事實，足使人疑其為不公平
    之審判者而言。若僅憑當事人主觀臆測；或與該訴訟事件當
    事人相同之別一事件，法官曾為裁判；或法官參與別一訴訟
    事件之裁判，於理由項下表示關於攻擊或防禦方法之意見及
    法律上之意見，對於現尚繫屬之訴訟事件當事人一造有不利
    ，均不能認其執行職務有偏頗之虞，有最高法院最高法院29
    抗字第56號、30年抗字第103 號判例要旨、73年度台抗字第
    28 9號裁判要旨可資參照。且此種迴避原因，依同法第34條
    第2 項、第284 條之規定，應提出能即時調查之證據以釋明
    之。
二、本件聲請人聲請受理本院98年度訴字第2671號之連士綱法官
    迴避，其所舉之原因僅略謂：本院97年度簡上字第216 號侵
    權行為損害賠償事件，原承審之賢股受命法官原定98年8 月
    31日宣判而未予判決，裁定再開辯論後，即拒收訴狀，拒再
    審上開案件，原因已屬有疑？上開案件換股即夏股承審，受
    命法官連士綱，違反民事訴訟法第66條第2 項、第196 條、
    第26 5條、第266 條、第267 條、第268 條之2 第1 、2 項
    規定，未將對造乙○○6 份答辯狀繕本，迄98年12月8 日言
    詞辯論庭止，依法送達聲請人，已妨礙聲請人攻擊及防禦方
    法，顯為就訴訟標的有利害關係，而於98年12月22日為聲請
    人敗訴之終局裁判，又未說明不將上開6 份答辯狀繕本未依
    法送達聲請人有同法第37條第1 項但書之情形，顯屬執行職
    務有偏頗之虞。承上，聲請人98年11月20日收受臺灣板橋地
    方法院98年度補字第1515號民事債務不履行損害賠償等事件
    ，裁定訴訟標的價額新台幣（下同）1,907,920 元，應徵裁
    判費19,909元。聲請人於98年11月24日預繳裁判費同時提出
    抗告，俟98年12月18日收受臺灣板橋地方法院98年12月11日
    公文，始知抗告後第18天，即98年12月11日前，未依法將聲
    請人上開抗告狀移送台灣高等法院，竟先以98年度訴字第26
    71號再分案上開夏股法官連士綱承審，業如前述其違前開民
    事訴訟法規定，不將對造乙○○6 份訴狀依法送達聲請人，
    妨礙聲請人攻擊防禦方法，顯為就訴訟標的有利害關係，又
    未說明不將上開6 份答辯狀繕本未依法送達聲請人有同法第
    37條第1 項但書之情形，而為聲請人敗訴之終局判決，顯屬
    其執行職務有偏頗之虞。上情聲請人於98年12月14日具狀陳
    報，在後98年12月30日收受臺灣板橋地方法院97年度簡上字
    第216 號民事終局判決始知，依民事訴訟法第32條第7 款、
    第33條第1 項第2 款、第2 項後段但書規定，請求法官連士
    綱迴避云云。
三、經查：本件聲請人即原告丙○○與相對人即被告甲○○、乙
    ○○間債務不履行損害賠償等事件，前經本院以98年度補字
    第1515號裁定命聲請人補繳裁判費，嗣因聲請人已繳納裁判
    費，本院遂改分98年度訴字第2671號一案，由夏股連法官審
    理。惟因聲請人對上開裁定不服，提起抗告，本院民事庭夏
    股遂先將上開案件原卷檢送台灣高等法院，而尚未進行任何
    審理辯論程序，業經本院職權向夏股查明，並有夏股送抗告
    案卷清冊影本、辦案進行簿影本附卷可稽。至本件聲請人前
    曾以相對人乙○○為被告，於本院板橋簡易庭所提侵權行為
    損害賠償等訴訟（本院97年度板簡字第1602號），經本院板
    橋簡易庭於97年6 月4 日判決，兩造均不服，提起上訴，嗣
    經本院於98年12月22日以97年度簡上字第216 號判決確定，
    有上開判決書在卷可參。該事件之二審受命法官雖同為夏股
    連法官，然上開本院97年度簡上字第216 號裁判，並非屬本
    院98年度訴字第2671號一案之下級審裁判，是其性質上並非
    民事訴訟法第32條第7 款規定之前審裁判，聲請人自不得以
    連法官前為本院97年度簡上字第216 號一案之受命法官為由
    ，依該款規定聲請連法官迴避。
四、又受理本院97年度簡上字第216 號之受命法官與受理本院98
    年度訴字第2671號訴訟事件之法官相同，及本院97年度簡上
    字第216 號係為聲請人不利之判決，均難因此即認法官執行
    職務有何偏頗之虞；且聲請人因對連法官前審理本院97年度
    簡上字第216 號一案，未能甘服，主觀上認連法官有偏頗之
    虞，其所舉之原因均與上述所謂足認法官執行職務有偏頗之
    虞之情形不合，復未提出能即時調查之證據以釋明連法官於
    本院98年度訴字第2671號一案訴訟結果有利害關係或對於當
    事人有親交嫌怨等客觀事實。是以，本件聲請法官迴避，為
    無理由，應予駁回。
五、依民事訴訟法第95條、第78條，裁定如主文。
中    華    民    國    99    年    1     月    12    日
                  民事第一庭    審判長法  官  李世貴
                                      法  官  黃若美
                                      法  官  黃信樺
以上正本係照原本作成
如對本裁定抗告須於裁定送達後10日內向本院提出抗告狀，並應
繳納抗告費新台幣1,000元整。
中    華    民    國    99    年    1     月    12    日
                                      書記官  李佳靜

司法院資訊處製作；財團法人民間司法改革基金會備份。
